【裁判字號】    90,易,40
【裁判日期】    900724
【裁判案由】    竊盜
【裁判全文】
福建金門地方法院刑事判決                              九十年度易字第四號
    公  訴  人  福建金門地方法院檢察署檢察官
    被      告  乙○○
右列被告因竊盜案件，經檢察官提起公訴（九十年度偵字第一一０號），本院判決如
左：
    主  文
乙○○連續竊盜，處有期徒刑參月。如易科罰金，以參佰元折算壹日。
    事  實
一、乙○○於民國八十六年間曾與陳世川簽訂契約，由乙○○在陳世川之土地上挖取
    沙土，其知悉座落於金門縣金城鎮○○段三一九地號土地可能並非陳世川所有，
    卻仍基於為自己不法所有意圖之概括不確定故意，自八十七年八月間起，連續雇
    工以挖土機竊取前開土地上之沙土，嗣經丙○○告知乙○○其所挖掘之土地為甲○○所有，乙○○竟仍繼續竊取甲○○所有之沙土，直至八十七年十二月底，共
    計竊得三十六立方公尺之沙土。
二、案經甲○○訴由福建金門地方法院檢察署檢察官偵查起訴。
    理  由
一、訊據被告乙○○，坦承知悉金門縣金城鎮○○段三一九地號土地可能並非陳世川
    所有，仍予以竊取之事實，但否認是故意為之，亦否認丙○○曾告知該土地為甲○○所有，辯稱：丙○○可能是告訴我的挖土機或是卡車司機，但沒有告訴我云
    云。惟查，行為人對於構成犯罪之事實，預見其發生而其發生並不違背其本意者
    ，以故意論，刑法第十三條第二項定有明文。學說上則稱為不確定故意。查被告
    初始挖掘金門縣金城鎮○○段三一九地號，已預見該土地可能並非陳世川所有，
    仍予以挖掘，顯然被告對於所挖掘之土地為陳世川所有或他人所有，並不置問，
    縱使挖掘到他人所有之土地，亦不違背其本意，故被告對於其竊盜行為顯有不確
    定故意。而非如被告所辯僅係過失云云。再查，證人丙○○到庭結證稱：我是告
    訴在庭上的被告他所挖掘的土地是甲○○的等語。故被告辯稱：丙○○並未告訴
    我該土地是甲○○所有云云，亦不足採信。被告事後知悉該土地為甲○○所有仍
    繼續挖掘，是從不確定故意變更為確定故意，就故意之本質並無不同。此外，並
    有告訴人甲○○之指述、照片八張、土地複丈成果圖、勘驗筆錄在卷可證，本件
    事證已臻明確，被告犯行堪以認定。
二、核被告所為係犯刑法第三百二十條第一項之竊盜罪。被告先後多次犯行，時間緊
    接，方法相同，觸犯構成要件相同之罪，顯係基於概括犯意為之，為連續犯，依
    刑法第五十六條之規定，以一罪論，並加重其刑。本院審酌被告竊取砂石之目的
    ，及其竊得之數量不多等一切情狀，量處如主文所示之刑。又被告所犯之竊盜罪
    ，為最重本刑五年以下有期徒刑之罪，依修正前刑法第四十一條之規定，本不得
    易科罰金，然該條文業經立法院於九十年一月四日修正，將得易科罰金之適用範
    圍，擴大為最重本刑五年以下有期徒刑之罪，並經總統於九十年一月四日公布，
    依刑法第二條第一項前段「行為後法律有變更者，適用裁判時之法律」之規定，
    自應適用修正後第四十一條第一項前段之規定。本院爰併諭知易科罰金之折算標
    準。
據上論斷，應依刑事訴訟法第二百九十九條第一項前段，刑法第二條第一項前段、第
五十六條、第三百二十條第一項、第四十一條第一項前段，罰金罰鍰提高標準條例第
一條前段、第二條，判決如主文。
本案經檢察官林圳義到庭執行職務
中      華      民      國      九十      年      七    月    二十四    日
                                      福建金門地方法院刑事庭
法  官  陳建勛
右正本證明與原本無異。
如不服本判決，應於判決送達後十日內，向本院提出上訴狀。
                                          書記官  李成在
中      華      民      國      九十      年      七    月    二十七    日
附錄本案論罪科刑法條全文：
刑法第三百二十條
意圖為自己或第三人不法之所有，而竊取他人之動產者，為竊盜罪，處五年以下有期
徒刑、拘役或五百元以下罰金。
意圖為自己或第三人不法利益，而竊佔他人之不動產者，依前項之規定處斷。
前二項之未遂犯罰之。


司法院資訊處製作；財團法人民間司法改革基金會備份。
